Inventaris van het archief van het Nederlandse Gezantschap, later de Ambassade in Uruguay, 1955-1974
Nationaal Archief, Den Haag
Het codenummer is feitelijk een onderwerpsnummer. Dit betekent dat onder één onderwerp meerdere dossiers kunnen vallen die hetzelfde codenummer hebben. Voor het bepalen van de plaats van een archiefstuk binnen de inventaris is gekeken naar de code welke oorspronkelijk aan het archiefstuk is gegeven. Op basis van die code is het archiefstuk onder een rubriek geplaatst. Alleen in die gevallen waarin de gegeven code niet overeenkwam met de inhoud van het dossier, is deze code losgelaten en zijn de stukken geplaatst in de rubriek waar ze inhoudelijk thuis horen. De verschillende archiefstukken zijn zoveel mogelijk chronologisch geordend.
Aanwijzingen voor de gebruiker
Openbaarheidsbeperkingen
Volledig openbaar.
Materiële beperkingen
Aanvraaginstructie
Openbare archiefstukken kunnen online worden aangevraagd en gereserveerd. U kunt dit ook via de terminals in de studiezaal van het Nationaal Archief doen. Om te kunnen reserveren dient u de volgende stappen te volgen:
U maakt een profiel aan op www.gahetna.nl, en logt vervolgens in
Via de archiefinventaris (alleen de beschrijvingen met rode nummers) selecteert u het gewenste archiefstuk door op de knop 'Reserveren' te klikken
In het volgende scherm geeft u aan op welke dag u het archiefstuk wilt inzien
Indien u zich bevindt in de studiezaal en een tafelnummer heeft ontvangen kunt u dit nummer vermelden. Als u geen tafelnummer heeft kunt u tafelnummer 777 laten staan
Vervolgens bevestigt u uw reservering door deze te versturen.
Verwant materiaal
Beschikbaarheid van kopieën
Bijlagen
Concordansen
Deze concordansen (omnummeringstabellen) verwijzen naar de archiefcode van het Ministerie van Buitenlandse Zaken en de inventarisnummers van het archief van het Nederlands Gezantschap, later de Ambassade in Uruguay.
Het eerste gedeelte van de concordans verwijst naar de dossierinventaris van het archief van het Nederlands Gezantschap, later de Ambassade in Uruguay te Montevideo over de periode 1955 - 1964
Het tweede gedeelte van de concordans verwijst naar de dossierinventaris van het archief van de Nederlandse Ambassade in Uruguay te Montevideo over de periode 1965 - 1974
1. Concordans verwijzend naar het archief van het Nederlands Gezantschap, later de Ambassade in Uruguay te Montevideo over de periode 1955 - 1964
1
2
3
4
12
271.4 80
272 17
272 18
272 81
313.211 23
316 20
317.1 19
318 22
331.03 21
541 30
553.023 38
554 32
554.1 29
911.3 76
911.3 79
911.3 83
912.11 67
912.2 58
912.2 60
912.2 63
912.2 64
912.2 65
912.2 66
912.2 69
912.2 71
912.3 72
913.41 61
913.411.1 74
913.52 73
996 93
2. Concordans verwijzend naar het archief van de Nederlandse Ambassade in Uruguay te Montevideo over de periode 1965 - 1974
5
6
7
8
9
10
11
13
10 14
104 15
130.1 16
311 25
312 26
313.213 28
314.2 24
319 27
521.2 42
541 31
553.023 39
553.023 40
553.7 41
554.4 33
554.4 34
554.4 35
554.4 36
554.4 37
600 45
610.11 43
610.22 46
610.3 44
610.33 52
611.1 47
611.1 48
611.442 49
614.3 51
614.4 53
614.51 50
710.1 54
812.0 57
812.2 56
823.7 55
911.0 89
911.21 82
911.23 87
911.24 86
911.26 85
911.3 77
911.3 78
911.3 84
912.11 68
912.2 59
913.41 62
913.411 75
913.521 70
913.524 88
921.15 91
921.223 90
921.332 92
995 101
996 95
996 96
996 97
996 103
996 104
999 94
999, 999.11, 999.23 98
999.21 102
999.212 99
999.25 100
Beschrijving van de series en archiefbestanddelen
- Algemeen, 0.
  - Agenda's van ingekomen en uitgegane stukken., 1952 - 1974; 1-10, 105-107; 13 delen
    - 1952 okt. 27 - 1954 dec. 30., 105
    - 1955 jan. 03 - 1957 jan. 02., 106
    - 1957 jan. 02 - 1958 jan. 15., 107
    - 1958 jan. 01 - 1960 aug. 26., 1
    - 1960 aug. 27 - 1962 mei 08., 2
    - 1962 mei 09 - 1963 juni 25., 3
    - 1963 juni 26 - 1964 dec. 31., 4
    - 1965 jan. 01 - 1966 juli 11., 5
    - 1966 juli 12 - 1968 feb. 05., 6
    - 1968 feb. 06 - 1969 sep. 19., 7
    - 1969 sep. 22 - 1971 juni 16 (t/m agendanr. 814)., 8
    - 1971 juni 16 - 1973 feb. 22., 9
    - 1973 feb. 23 - 1974 okt. 28., 10
  - Indexen op ingekomen en uitgegane open-, code en telexberichten en brieven van de Nederlandse Ambassade in Uruguay aan het Ministerie van Buitenlandse Zaken en vice versa (accusatiekaarten)., 1959 - 1974; 11; 1 pak
  - Dossierinventarissen van het archief van de Nederlandse Ambassade in Uruguay over de periode 1955 - 1974., 12-13; 2 omslagen
    - Periode 1955 - 1964, [1955 - 1964], 12
    - Periode 1965 - 1974, [1965 - 1974], 13
- Organisatie, 1.
  - Stukken betreffende de inspectie van de Nederlandse Ambassade in Uruguay door de inspecteur buitenlandse dienst., 1965 - 1967; 14; 1 omslag
  - Stukken betreffende de deelname van de Nederlandse ambassadeur aan diverse ambassadeursconferenties., 1966 - 1974; 15; 1 pak
  - Stukken betreffende de organisatie van de Nederlandse Ambassade in Uruguay., 1966 - 1974; 16; 1 omslag
- Protocol, 2.
  - Stukken betreffende bezoeken van leden van het Nederlands Koninklijk Huis., 1951 - 1960; 17-18; 2 omslagen
    - Bezoek van prins Bernhard aan Uruguay van 26 maart tot 3 april 1951, 1951, 17
    - Tussenstops van prins Bernhard op het vliegveld van Montevideo, 1959 - 1960, 18
- Juridische aangelegenheden, 3.
  - Stukken betreffende de diplomatieke vrijstellingen en faciliteiten ten behoeve van het personeel van de Nederlandse Ambassade in Uruguay., 1953 - 1963; 19; 1 omslag
  - Stukken betreffende burgerrechtelijke artikelen nopens dwaling in Uruguay in verband met een meningsverschil tussen Nederland en België over de soevereiniteit van enkele percelen grond., 1957; 20; 1 omslag
  - Stukken betreffende het reconstrueren van verloren registers van de burgerlijke stand., 1957 - 1961; 21; 1 omslag
  - Stukken betreffende het asielrecht in Uruguay., 1958 - 1962; 22; 1 omslag
  - Stukken betreffende het bemiddelen bij de aanvragen tot schadeloosstelling wegens nazivervolging., 1960 - 1962; 23; 1 omslag
  - Stukken betreffende de moord op Cukurs, die in de Tweede Wereldoorlog als Quisling betrokken was bij de uitroeiing van Joden in Letland., 1965; 24; 1 omslag
  - Stukken betreffende de uitbreiding van de territoriale wateren van Uruguay., 1969 - 1974; 25; 1 omslag
  - Stukken betreffende de ratificatie door Uruguay van het protocol behorende bij het Cognossementsverdrag van 1968., 1971 - 1974; 26; 1 omslag
  - Stukken betreffende de arrestatie van vakbondsleiders in Uruguay., 1973; 27; 1 omslag
  - Stukken betreffende de situatie van politieke gevangenen en de toepassing van regelingen inzake mensenrechten in Uruguay., 1974 - 1976; 28; 1 omslag
- Waterstaat, verkeer en vervoer, 5.
  - Stukken betreffende luchtvaartaangelegenheden., 1950 - 1974; 29-37; 9 omslagen
    - Niet-bekrachtigen door het parlement van Uruguay van het luchtvaartverdrag tussen Nederland en Uruguay, 1950 - 1956, 29
    - Modernisering van vliegvelden in Uruguay. 1958 - 1968, 30-31
      - 1958-1962, 30
      - 1965-1968, 31
    - Tweede regionale burgerluchtvaartconferentie van de Latijns-Amerikaanse landen, gehouden te Montevideo van 24 tot 30 oktober 1960, 1960 - 1961, 32
    - Staatsluchtvaartmaatschappij PLUNA, 1965 - 1973, 33
    - Relatie met de Koninklijke Luchtvaartmaatschappij (KLM), 1965 - 1974, 34
    - Luchtvaartovereenkomsten en landingsrechten tussen Uruguay en diverse landen, 1966 - 1974, 35
    - Aankoop van twee Fairchild F-227 vliegtuigen door de luchtmacht van Uruguay en de mogelijke aankoop van een Boeing 737 door de nationale luchtvaartmaatschappij PLUNA, 1969 - 1971, 36
    - Eventuele aankoop van Fokker F-28 vliegtuigen door de nationale luchtvaartmaatschappij PLUNA, 1970 - 1973, 37
  - Stukken betreffende de vlagdiscriminatoire maatregelen die in Uruguay van kracht zijn., 1953 - 1974; 38-40; 2 pakken en 1 omslag
    - 1953-1964, 38
    - 1965, 39; omslag
    - 1966-1974, 40
  - Stukken betreffende de mogelijke opheffing van de lijndienst van de Koninklijke Hollandse Lloyd op Montevideo en de gevolgen daarvan voor de diplomatieke betrekkingen., 1966 - 1967; 41; 1 omslag
  - Stukken betreffende het uitbreidingsproject van de haven van Montevideo., 1967 - 1972; 42; 1 pak
- Economie, 6.
  - Algemeen, 6.1.
    - Stukken betreffende het Nationaal Ontwikkelingplan van Uruguay, opgesteld door de Comisión de Inversiones y Desarollo Económic (CIDE)., 1965 - 1966; 43; 1 omslag
    - Stukken betreffende het verlenen van ontwikkelingshulp door West-Duitsland en Israël aan Uruguay., 1965 - 1968; 44; 1 omslag
    - Stukken betreffende de algemene economische berichtgeving over Uruguay., 1965 - 1974; 45; 1 pak
    - Stukken betreffende de economische betrekkingen van Uruguay met andere landen., 1968 - 1974; 46; 1 omslag
  - Geld-, bank- en beurswezen, kredietwezen en openbare geldmiddelen, 6.2.
    - Stukken betreffende de mogelijke overname van Uruguayaanse banken door de Hollandsche Bank Unie., 1970 - 1971; 47; 1 omslag
    - Stukken betreffende het bankwezen in Uruguay., 1970 - 1971; 48; 1 omslag
    - Stukken betreffende de deviezenvoorschriften in Uruguay., 1970 - 1972; 49; 1 omslag
  - Productie en consumptie, 6.3.
    - Stukken betreffende de ontwikkelingen in de winning van aardolie en -gas in Uruguay., 1966 - 1974; 50; 1 omslag
    - Stukken betreffende de ontwikkelingen in de veeteelt en vleesindustrie in Uruguay., 1970 - 1973; 51; 1 omslag
    - Stukken betreffende het uitvoeren van een experiment met de teelt van Texelse schapen in Uruguay., 1971 - 1973; 52; 1 omslag
    - Stukken betreffende de ontwikkelingen in de visserij en visteelt in Uruguay., 1972 - 1974; 53; 1 omslag
- Sociale aangelegenheden, 7.
  - Stukken betreffende de oprichting van het Instituto Nacional para la Preservación del Medio Ambiente die de regering van Uruguay moet adviseren inzake milieuvervuilingsvraagstukken., 1972; 54; 1 omslag
  - Stukken betreffende de deelname aan de 3e Feria de las Naciones met als doelstelling de verkoop van nationale producten waarvan de opbrengst is bestemd voor goede doelen in Uruguay., 1973 - 1974; 55; 1 omslag
- Culturele aangelegenheden, onderwijs, voorlichting, 8.
  - Stukken betreffende de door Nederland geadopteerde school Escuala de los Paise Bajos te Montevideo., 1965 - 1971; 56; 1 omslag
  - Stukken betreffende buitenlandse scholen in Montevideo., 1965 - 1975; 57; 1 omslag
- Staatkunde, landsverdediging, internationale organisaties, 9.
  - Staatkunde, 9.1.
    - Stukken betreffende de buitenlandse politieke aangelegenheden van Uruguay., 1952 - 1974; 58-75; 2 stukken en 16 omslagen
      - Diplomatieke betrekkingen van Uruguay met andere landen. 1952 - 1974, 58-71
        - Algemeen. 1964 - 1974, 58-59
          - 1964, 58
          - 1965-1974, 59
        - Argentinië. 1954 - 1971, 60-62
          - Algemeen, 1961 - 1964, 60
          - Overleg over de monding van de Rio de la Plata. 1954 - 1971, 61-62
            - 1954-1964, 61
            - 1971, 62
        - Brazilië, 1961 - 1964, 63
        - China, 1956 - 1962, 64
        - Cuba, 1957 - 1962, 65
        - Frankrijk, 1963 - 1964, 66
        - Nederland. 1954 - 1967, 67-68
          - 1954-1963, 67
          - 1965-1967, 68
        - Sovjet-Unie. 1952 - 1971, 69-70
          - 1952-1962, 69
          - 1971, 70; stuk
        - Verenigde Staten, 1953 - 1962, 71
      - Standpunten van Uruguay inzake het conflict tussen Nederland en Indonesië over Westelijk Nieuw-Guinea, 1961 - 1962, 72
      - Invloed van het communisme in Latijns-Amerika, 1963, 73
      - Aangevraagde leningen door Uruguay bij de Inter-Amerikaanse Ontwikkelingsbank, 1964, 74
      - Vergadering van de ministers van Openbare Werken van zuidelijke Zuid-Amerika (CONOSUR) inzake hun samenwerking op het gebied van de infrastructuur, 1971, 75; stuk
    - Stukken betreffende de binnenlandse politieke aangelegenheden van Uruguay., 1954 - 1974; 76-89; 3 pakken en 11 omslagen
      - Algemeen. 1955 - 1974, 76-78
        - 1955-1961, 76
        - 1965-1971, 77; pak
        - 1972-1974, 78; pak
      - Verkiezingen, 1954 - 1959, 79
      - Overdrachten van het voorzitterschap van de regeringsraad in Uruguay, 1955 - 1965, 80
      - Bezoeken van regeringspersonen en hoogwaardigheidsbekleders uit diverse landen aan Uruguay. 1959 - 1973, 81-82
        - 1959-1961, 81
        - 1966-1973, 82
      - Presidentswisselingen. 1964 - 1973, 83-84
        - 1964, 83
        - 1967-1973, 84
      - Burgemeestersbenoemingen van Montevideo, 1967 - 1972, 85
      - Samenstelling van het parlement, 1968, 86
      - Kabinetswijzigingen, 1970 - 1974, 87
      - Terroristische aanslagen in Uruguay, 1970 - 1974, 88; pak
      - Relatie tussen urbanisatie en stedelijke guerrilla's, 1972, 89
  - Landsverdediging, 9.2.
    - Stukken betreffende de procedures voor het overvliegen en landen van militaire vliegtuigen in Uruguay., 1965 - 1971; 90; 1 omslag
    - Stukken betreffende de aanschaf van militair materieel door Uruguay., 1966 - 1974; 91; 1 omslag
    - Stukken betreffende het voorstel van Uruguay om te komen tot een Latijns-Amerikaans initiatief tot herstel van de vrede in het Midden-Oosten in het kader van de jaarvergadering van de Verenigde Naties., 1970; 92; 1 omslag
  - Internationale organisaties, 9.3.
    - Stukken betreffende de relatie van Uruguay tot internationale organisaties., 1964 - 1974; 93-104; 1 pak en 11 omslagen
      - Asociación Latino-Americana de Armadores (ALAMAR), 1964, 93
      - Vergaderingen van het Latijns-Amerikaans parlement, 1965 - 1967, 94
      - Asociacón Latinamerican de Libre Comercie (ALALC), 1965 - 1969, 95
      - Banco Interamericano de Desarrollo (BID), 1965 - 1970, 96
      - Europese Economische Gemeenschap, 1965 - 1974, 97; pak
      - Organization of American States (OAS), 1965 - 1974, 98
      - Verenigde Naties (VN). 1966 - 1972, 99-101
        - International Law Committee (ILC), 1966 - 1971, 99
        - Internationaal Gerechtshof, 1969, 100
        - Universal Postal Union (UPU), 1970 - 1972, 101
      - Conferentie van Amerikaanse staatshoofden, gehouden van 12 tot 15 april 1968 te Punta del Este, 1967 - 1968, 102
      - International Development Bank (IDB), 1970, 103
      - Organización Latino Americana de Energiá (OLADE), 1973 - 1974, 104